ACORDAO-COMPLETO-2357879

ACÓRDÃO DE RELAÇÃO

ACÓRDÃO DE RELAÇÃO 10329/2019 ATA 37/2019 - SEGUNDA CÂMARA

Acórdão 10329/2019-TCU-Segunda Câmara
Considerando que o Ministério da Cultura instaurou tomada de contas especial em razão da omissão dos sócios da sociedade empresária Star Marketing Comunicação Ltda. quanto ao dever de prestar contas dos recursos captados na forma da Lei 8.313/1991 para execução do projeto denominado "Aquarela Poli-Brasil - O Livro";
Considerando que, nos termos do Acórdão 5345/2011-TCU-Segunda Câmara, as contas da sra. Sônia Mariza Branco foram julgadas irregulares, com imputação de débito em solidariedade com a empresa Star Marketing Comunicação Ltda. e aplicação de multa individual, tendo a decisão condenatória transitado em julgado em 26/8/2011;
Considerando que, com base no parcelamento autorizado pelo Acórdão 5345/2011-TCU-Segunda Câmara, os responsáveis iniciaram os pagamentos do débito e das multas na data de 10/10/2011;
Considerando que, conforme comprovantes obtidos no Sistema Integrado de Administração Financeira às peças 53-61, foram quitadas somente vinte e uma parcelas de cada uma das dívidas, tendo os últimos pagamentos sido realizados na data de 29/8/2013;
Considerando que, por força do Acórdão 5345/2011-TCU-Segunda Câmara, os responsáveis foram alertados de que a falta do recolhimento de qualquer parcela importaria no vencimento antecipado do saldo devedor, conforme previsto no art. 26, parágrafo único, da Lei 8.443/1992;
Considerando que, constatada a interrupção dos pagamentos sem quitação integral das dívidas, foram formalizados processos de cobrança executiva relativos ao débito e à multa imputados à sra. Sônia Mariza Branco e à empresa Star Marketing Comunicação Ltda., nos termos da Resolução TCU 178/2005;
Considerando informação prestada pela Procuradoria Regional da União da 3ª Região, segundo a qual, no curso da ação de execução ajuizada em face da empresa Star Marketing Comunicação Ltda., foi verificado que a referida empresa foi extinta antes mesmo da autuação do processo de tomada de contas especial no âmbito do TCU;
Considerando, portanto, a nulidade das citações dirigidas à empresa Star Marketing Comunicação Ltda. no bojo do presente processo, uma vez que foram todas efetuadas após a baixa de seu registro pela Junta Comercial do Estado de São Paulo; 
Considerando a manifestação da Conjur e do MP/TCU no sentido de que a empresa seja excluída dos efeitos do Acórdão 5345/2011-TCU-Segunda Câmara, sem prejuízo do prosseguimento da cobrança judicial das dívidas impostas à sra. Sônia Mariza Branco;
Os Ministros do Tribunal de Contas da União, reunidos em sessão da 2ª Câmara, ACORDAM, por unanimidade, com fundamento nos art. 143, inciso V, alínea "d", do Regimento Interno do Tribunal de Contas da União, e no art. 54 da Resolução TCU 164/2003 c/c o enunciado 145 da Súmula de Jurisprudência predominante do Tribunal, em autorizar a Secretaria de Controle Externo competente a efetuar a correção, de ofício, do Acórdão 5345/2011-TCU-Segunda Câmara, de modo a excluir da condenação em débito a empresa Star Marketing Comunicação Ltda. (subitem 9.2) , bem como da multa que lhe foi aplicada (subitem 9.3) , mantendo-se inalterados os demais termos do acórdão, de acordo com o parecer de peça 73, nos moldes abaixo:
1. Processo TC Processo 017.080/2008-2 (TOMADA DE CONTAS ESPECIAL) 
	1.1. Apensos: Processo 002.665/2014-0 (COBRANÇA EXECUTIVA) ; Processo 002.667/2014-2 (COBRANÇA EXECUTIVA) ; Processo 002.666/2014-6 (COBRANÇA EXECUTIVA) 
	1.2. Responsável: Sônia Mariza Branco (XXX.455.888-XX) 
	1.3. Órgão: Coordenação-Geral de Orçamento, Finanças e Contabilidade - Ministério da Cultura
	1.4. Relator: Ministro Benjamin Zymler
	1.5. Representante do Ministério Público: Subprocurador-Geral Lucas Rocha Furtado
	1.6. Unidade técnica: Secretaria de Controle Externo no Estado de São Paulo (Secex-SP) 
	1.7. Representação legal: não há
	1.8. Determinações/Recomendações/Orientações:
	1.8.1. dar ciência da presente deliberação à Procuradoria Regional da União da 3ª Região e ao MP/TCU.

Segunda Câmara

Sônia Mariza Branco (XXX.455.888-XX)

BENJAMIN ZYMLER

não há

Subprocurador-Geral Lucas Rocha Furtado

TOMADA DE CONTAS ESPECIAL (TCE)

Secretaria de Controle Externo no Estado de São Paulo (Secex-SP)